【裁判字號】    98,易,517
【裁判日期】    981022
【裁判案由】    竊盜
【裁判全文】
臺灣基隆地方法院刑事判決               98年度易字第517號
公  訴  人  臺灣基隆地方法院檢察署檢察官
被      告  乙○○
上列被告因竊盜案件，經檢察官提起公訴（98年度偵字第3564號
），被告於準備程序中就被訴事實為有罪之陳述，本院裁定進行
簡式審判程序，判決如下：
    主  文
乙○○攜帶兇器竊盜，累犯，處有期徒刑伍月，如易科罰金，以
新臺幣壹仟元折算壹日。
    事  實
一、乙○○前因施用第一、二級毒品案件，經本院以96年訴字第
    140 號判決分別判處有期徒刑10月、6 月，定應執行刑為有
    期徒刑1 年2 月確定，復經本院以96年度聲減字第493 號裁
    定減刑為有期徒刑5 月、3 月，定應執行刑為有期徒刑8 月
    確定，於民國97年1 月27日執行完畢。其不知警惕，因缺錢
    花用，竟意圖為自己不法之所有，基於竊取之犯意，於98年
    5 月16日下午2 時許，利用其受僱於丙○○在臺北市南港區
    ○○○路77號臺北市捷運內湖機場從事水電工作之機會，持
    出入證騎乘機車進入機場，先至該機場庫房取得丙○○所有
    放置於該處、客觀上具危險性、足以對人之生命、身體、安
    全構成威脅，可供兇器使用之鐵剪1 把，旋攜帶前述鐵剪至
    該機場B104緊急發電機室內，使用該鐵剪剪斷其內外露於棚
    架上之電纜線6 條（每條均係100 平方公分口徑、長度均各
    約40餘公尺）以竊取之，得手後，將電纜線捲起放置於其所
    騎乘之機車腳踏墊上載離機場，將之藏放於其位於基隆市○
    ○區○○路129 號之住處內，於同日及翌日（17日），將前
    述竊得之電纜線分次以33公斤、26公斤（共計59公斤），先
    後持往基隆市○○區○○路71號復興行資源回收廠變賣予許
    秋風，分別得款新臺幣（下同）3960元、3120元，共計7020
    元，所得款項均供自己花用完畢。乙○○嗣後因良心不安，
    在前揭犯行尚未被有偵查犯罪職務之機關或公務員發覺前，
    即於98年6 月8 日下午3 時許，主動至基隆市警察局第四分
    局中華路派出所，向員警自首坦承前揭犯行，並進而接受裁
    判。
二、案經基隆市警察局第四分局報請臺灣基隆地方法院檢察署檢
    察官偵查起訴。
    理  由
一、被告乙○○所犯為死刑、無期徒刑、最輕本刑3 年以上有期
    徒刑以外之罪，亦非屬高等法院管轄之第一審案件，其於準
    備程序進行中，先就被訴事實為有罪之陳述，經告知簡式審
    判程序之旨，並聽取檢察官、被告之意見後，本院依刑事訴
    訟法第273 條之1 第1 項裁定進行簡式審判程序，是本案之
    證據調查，依同法第273 條之2 規定，不受同法第159 條第
    1 項、第161 條之2 、第161 條之3 、第163 條之1 ，及第
    164 條至第170 條所規定證據能力認定及調查方式之限制，
    合先敘明。
二、上揭犯罪事實，迭據被告於警詢、偵訊及本院審理程序中自
    白承認，且經證人即被害人丙○○於警詢及偵訊中、復興行
    資源回收廠負責人許秋風於警詢中證述綦詳，並有現場照片
    4 紙及證人許秋風提供之收受物品舊貨五金廢料或廢棄物登
    記表2 紙附卷可稽，足認被告之任意性自白確與事實相符。
    本案事證明確，被告犯行洵堪認定。
三、按刑法第321 條第1 項第3 款之攜帶兇器竊盜罪，係以行為
    人攜帶兇器竊盜為其加重條件，此所謂兇器，其種類並無限
    制，凡客觀上足對人之生命、身體、安全構成威脅，具有危
    險性之兇器均屬之，且祇須行竊時攜帶此種具有危險性之兇
    器為已足，並不以攜帶之初有行兇之意圖為必要（最高法院
    79年台上字第5253號判例意旨參照）。本件被告使用之鐵剪
    既足以剪斷100 平方公分口徑之電纜線，顯然質地甚為尖硬
    ，客觀上足以對人之生命、身體、安全構成威脅而具有危險
    性，堪為兇器使用，是核被告所為，係犯刑法第321 條第 1
    項第3 款之攜帶兇器竊盜罪。被告有如事實欄所載有期徒刑
    執行情形，有臺灣高等法院被告前案紀錄表在卷足參，其於
    受有期徒刑執行完畢後5 年內，故意再犯本案有期徒刑以上
    之罪，為累犯，應依刑法第47條第1 項規定加重其刑。又被
    告係在98年6 月8 日下午3 時許，主動至基隆市警察局第四
    分局中華路派出所，向員警坦承前揭犯行，員警因而於同日
    下午4 時許、同年7 月24日分別通知證人丙○○、許秋風到
    場製作警詢筆錄，證人丙○○並於警詢及偵訊中明確證稱：
    伊並未報案，係派出所通知伊去作筆錄等語，有各該筆錄附
    卷可憑，足認被告係在前述犯行尚未被有偵查犯罪職務之機
    關或公務員發覺前，即主動向員警坦承前揭犯行，並進而接
    受裁判，已符合自首要件，參酌被告於審理中供稱：係因良
    心不安覺得對老闆不好意思而前往自首等語，尚有悔悟之心
    ，爰依刑法第62條前段規定，予以減輕其刑，且依法先加後
    減。爰審酌被告之素行非佳，有前述被告前案紀錄表可佐，
    正值壯年，竟因一時貪念，不思循正途賺取財物，反以竊盜
    手段不勞而獲，造成損害非輕，惟犯後坦承犯行，態度良好
    ，且已以其薪資抵償被害人丙○○所受部分損害，迄今尚未
    全部賠償完畢等一切情狀，量處如主文所示之刑，並諭知易
    科罰金之折算標準，以資懲儆。被告持以犯本罪之上開鐵剪
    並未扣案，被告復供稱該鐵剪非伊所有，亦無證據足資證明
    係屬被告所有，本院即無從宣告沒收，附此敘明。
據上論斷，應依刑事訴訟法第273 條之1 第1 項、第299 條第 1
項前段，刑法第321 條第1 項第3 款、第47條第1 項、第62條前
段、第41條第1 項前段，判決如主文。
本案經檢察官甲○○到庭執行職務。
中    華    民    國    98    年    10    月    22    日
                  刑事第二庭  法  官  張婷妮
以上正本證明與原本無異。
如不服本判決應於收受送達後10日內向本院提出上訴書狀，並應
敘述具體理由；其未敘述上訴理由者，應於上訴期間屆滿後20日
內向本院補提理由書(均須按他造當事人之人數附繕本)「切勿逕
送上級法院」。
中    華    民    國    98    年    10    月    22    日
                              書記官  簡羽勤
附錄本案論罪科刑法條：
中華民國刑法第321條第1項第3款
犯竊盜罪而有左列情形之一者，處6月以上、5年以下有期徒刑：
三、攜帶兇器而犯之者。


司法院資訊處製作；財團法人民間司法改革基金會備份。
